臺灣臺北地方法院刑事判決
                                   110年度審易字第1244號
公  訴  人  臺灣臺北地方檢察署檢察官
被      告  梁育祥


            江峻緯


上列被告等因毀損等案件，經檢察官提起公訴（110 年度偵字第
15625號），本院判決如下：
    主  文
本件公訴不受理。
    理  由
一、公訴意旨如附件起訴書所載。
二、按告訴乃論之罪，告訴人於第一審辯論終結前，得撤回其告
    訴，又告訴經撤回者，應諭知不受理之判決，刑事訴訟法第
    238條第1項、第303條第3款分別定有明文。再不受理之判決
     ，得不經言詞辯論為之，亦為同法第307條所明定。
三、查本件告訴人房凱蒂告訴被告梁育祥、江峻緯二人毀損案件
     ，公訴人認被告二人所涉犯之刑法第354 條之罪，依同法
    第357條之規定，須告訴乃論。茲告訴人已於民國110年9 月
    13日具狀撤回告訴，此有告訴人所出具之刑事撤回告訴狀1 
    紙附卷可佐（見本院卷第49頁），依照上開說明，本件被告
    二人所涉毀損罪嫌，爰均不經言詞辯論，逕為諭知不受理之
    判決。
據上論斷，應依刑事訴訟法第303條第3 款、第307條，判決如主
文。
本案經檢察官郭昭吟提起公訴。
中　　華　　民　　國   110    年    9     月    24    日
                  刑事第二十二庭法  官    余欣璇
上正本證明與原本無異。 
如不服本判決應於收受送達後20日內向本院提出上訴書狀，並應
敘述具體理由；其未敘述上訴理由者，應於上訴期間屆滿後20日
內向本院補提理由書（均須按他造當事人之人數附繕本）「切勿
逕送上級法院」。告訴人或被害人如對於本判決不服者，應具備
理由請求檢察官上訴，其上訴期間之計算係以檢察官收受判決正
本之日期為準。因疫情而遲誤不變期間，得向法院聲請回復原狀
。
                                書記官    朱俶伶　 
中　　華　　民　　國　　110 　年　　9 　　月　　24　　日
附件：
臺灣臺北地方檢察署檢察官起訴書
                                    110年度偵字第15625號
　　被　　告　梁育祥　男　20歲（民國00年0月00日生）
　　　　　　　　　　　住臺北市○○區○○○路000巷00號4樓
　　　　　　　　　　　國民身分證統一編號：Z000000000號
　　　　　　　江峻緯　男　22歲（民國00年0月0日生）
　　　　　　　　　　　住新北市○○區○○街000巷0號5樓
　　　　　　　　　　　國民身分證統一編號：Z000000000號
上列被告因毀損等案件，業經偵查終結，認應提起公訴，茲將犯
罪事實及證據並所犯法條分敘如下：
　　　　犯罪事實
一、梁育祥、江峻緯基於共同之犯意聯絡，於民國110年2月10日
    下午12時許至12時30分間，各騎乘其機車，前往臺北市○○區
    ○○路000號10樓（復華社區），等待其他住戶進出時，趁隙
    上樓，由江峻緯把風，梁育祥則以自備之紅色噴漆罐，在房
    凱蒂位於上址住家之門口牆壁上，噴寫「欠＄不還」2次，足
    以毀損該處牆壁之美觀效用，致生損害於房凱蒂。
二、案經房凱蒂告訴暨臺北市政府警察局萬華分局報告偵辦。
　　　　證據並所犯法條
一、證據清單暨待證事實：
編號 證  據  清  單 待  證  事  實  1 被告梁育祥之供述 坦承有至上址噴漆，辯稱：想起半年前綽號「香蕉」欠伊新台幣2千元云云  2 被告江峻緯之供述 有與被告梁育祥一同前往上址，辯稱：是被告梁育祥要其陪同云云。  3 告訴人房凱蒂之指訴 全部犯罪事實  4 噴漆照片1張 告訴人門口牆壁遭噴漆毀損之事實   5 監視器畫面 被告二人一起前往，並一起翻牆離去等事實。  6 車輛詳細資料報表、通聯調閱查詢單 佐證被告毀損犯行 
二、核被告梁育祥、江峻緯所為，均係犯刑法第354條之毀損罪
    嫌。被告2人間，互有犯意聯絡及行為分擔，請論以共同正
    犯。告訴意旨另以：被告之上開本案犯行，亦涉犯刑法第30
    5條之恐嚇罪嫌。查被告二人在告訴人住家門口牆壁噴寫「
    欠＄不還」之行為，尚難逕認係對告訴人為惡害之通知，而
    與刑法恐嚇罪之構成要件有間，要難遽入於罪。然此部分若
    成立犯罪，與前開已起訴之部分，為想像競合犯之裁判上一
    罪關係，爰不另為不起訴處分，附此敘明。
三、依刑事訴訟法第251條第1項提起公訴。
    此　  致
臺灣臺北地方法院
中　　華　　民　　國　 110　　年　　6 　　月　　24　　日
                          檢  察  官    郭  昭  吟
本件正本證明與原本無異
中　　華　　民　　國　 110　　年　　7 　　月　　13　　日
  　　　　　　　　　　　　書　記　官    王  珍  婷
附錄本案所犯法條全文
中華民國刑法第354條
（毀損器物罪）
毀棄、損壞前二條以外之他人之物或致令不堪用，足以生損害於
公眾或他人者，處 2 年以下有期徒刑、拘役或 5 百元以下罰金
。